臺灣彰化地方法院刑事判決　　　　　　　 96年度易字第772號
公　訴　人　臺灣彰化地方法院檢察署檢察官
被　　　告　甲○○
上列被告因竊盜案件，經檢察官提起公訴（九十六年度偵字第四
一四三號），本院判決如下：
    主  文
甲○○共同攜帶兇器竊盜，累犯，處有期徒刑捌月，減為有期徒
刑肆月，如易科罰金，以新臺幣壹仟元折算壹日。
    事  實
一、甲○○前因竊盜案件，經臺灣雲林地方法院以九十四年度易
    字第五六五號判處有期徒刑二月，並經臺灣高等法院臺南分
    院以九十五年度上易字第九五號駁回上訴而確定，甫於民國
    九十五年五月二日易科罰金而執行完畢。詎仍不知悔改，復
    與張恭銘（已死亡，業經檢察官另為不起訴處分確定）共同
    基於意圖為自己不法所有之竊盜犯意聯絡，於九十六年一月
    十九日下午二時三十分許，由張恭銘騎乘車牌號碼ＭＫＯ－
    五二五號重型機車搭載甲○○，共同前往彰化縣二水鄉○○
    村○○路○段二十巷五十號華成紙業股份有限公司二水紙廠
    （下稱華成公司二水紙廠；自九十四年八月一日起停工）外
    ，利用該紙廠之圍牆破損而留有空隙之機會，自圍牆空隙侵
    入該紙廠內，由張恭銘持其所有、客觀上對人之生命、身體
    、安全構成威脅而足供作兇器使用之螺絲起子一支（已丟棄
    、未扣案），撬開華成公司所裝設、作為紙廠供電之電箱，
    而竊取華成公司所有、重約四十公斤之銅片一批（價值合計
    約新臺幣五千元），二人旋即合力將竊得物品搬運至上開機
    車上，得手後，準備騎乘上開機車離開之際，因遭路人發現
    且欲上前盤問，二人即棄車各自逃逸，張恭銘逃至附近之濁
    水溪河床躲藏時，因適逢大雨，河水高漲，而意外落水死亡
    。嗣經員警於調查張恭銘死亡原因時，循線查悉上情。
二、案經彰化縣警察局北斗分局報告臺灣彰化地方法院檢察署檢
    察官偵查起訴。
    理  由
一、按被告以外之人於審判外之言詞或書面陳述，除法律有規定
    者外，不得作為證據。被告以外之人於審判外之陳述，雖不
    符前四條之規定，而經當事人於審判程序同意作為證據，法
    院審酌該言詞陳述或書面陳述作成時之情況，認為適當者，
    亦得為證據。當事人、代理人或辯護人於法院調查證據時，
    知有第一百五十九條第一項不得為證據之情形，而未於言詞
    辯論終結前聲明異議者，視為有前項之同意。刑事訴訟法第
    一百五十九條第一項、第一百五十九條之五分別定有明文。
    經查，證人即前華成公司二林紙廠總務人員李朝興於警詢時
    之證述，雖屬被告以外之人於審判外之言詞陳述，為傳聞證
    據，然經本院於審理時當庭直接提示而為合法之調查，被告
    未於言詞辯論終結前聲明異議，本院復審酌該言詞陳述係由
    證人出於自由意識而陳述，並無非法取證之情況，依刑事訴
    訟法第一百五十九條之五之規定，認上開證人於警詢時之證
    述，應得採為認定本件犯罪事實所憑之證據。
二、上開事實，迭經被告甲○○於警詢、偵訊、本院審理時，自
    白不諱，核與證人李朝興於警詢時，證述之情節相符，並有
    臺灣彰化地方法院檢察署相驗屍體證明書影本一紙、現場照
    片三十四幀在卷可稽，足徵被告之自白確與事實相符。本件
    事證明確，被告竊盜之犯行，應堪認定。
三、按刑法第三百二十一條第一項第三款之攜帶兇器竊盜罪，係
    以行為人攜帶兇器竊盜為其加重條件，此所謂兇器，其種類
    並無限制，凡客觀上足對人之生命、身體、安全構成威脅，
    具有危險性之兇器均屬之，且祇須行竊時攜帶此種具有危險
    性之兇器為已足，並不以攜帶之初有行兇之意圖為必要（最
    高法院七十九年臺上字第五二五三號判例意旨參照）。本件
    共同正犯張恭銘持以竊盜所用之螺絲起子一支，雖未扣案，
    然該螺絲起子既為金屬材質，且得以撬開電箱，可見質地甚
    為堅硬，客觀上自足以對他人之生命、身體、安全構成威脅
    ，而具有危險性，應為刑法第三百二十一條第一項第三款所
    稱之兇器無疑。核被告所為，係犯刑法第三百二十一條第一
    項第三款之攜帶兇器竊盜罪。又被告與張恭銘二人間，就上
    開竊盜犯行，有犯意聯絡及行為分擔，為共同正犯。再被告
    前因竊盜案件，經臺灣雲林地方法院以九十四年度易字第五
    六五號判處有期徒刑二月，並經臺灣高等法院臺南分院以九
    十五年度上易字第九五號駁回上訴而確定，甫於九十五年五
    月二日易科罰金而執行完畢，有臺灣彰化地方法院檢察署刑
    案資料查註資料紀錄表及臺灣高等法院被告全國前案紀錄表
    各一份在卷可考，其於受有期徒刑執行完畢後，五年以內故
    意再犯本件有期徒刑以上之罪，為累犯，應依刑法第四十七
    條第一項規定，加重其刑。爰審酌被告前有竊盜前科，竟猶
    再犯本件竊盜案件，顯然不知悔改，且其正值青壯之年，不
    思循正當途徑獲取所需，任意竊取他人財物，嚴重侵害他人
    財產法益，然考量被告竊得物品價值不高，所生危害程度尚
    屬輕微，暨犯罪後坦承犯行，態度尚屬良好等一切情狀，量
    處如主文所示之刑。又中華民國九十六年罪犯減刑條例業於
    九十六年七月四日公布，並於同月十六日施行，依該條例第
    二條規定，犯罪在九十六年四月二十四日以前者，除本條例
    另有規定外，應予以減刑，本件被告之犯罪時間為九十六年
    一月十九日，且被告所犯雖係刑法三百二十一條之加重竊盜
    罪，然被告之宣告刑既未逾有期徒刑一年六月，即不符合該
    條例第三條所定不予減刑之要件，爰依中華民國九十六年罪
    犯減刑條例第二條第一項第三款、第七條、第九條規定，減
    其宣告刑二分之一，併諭知易科罰金之折算標準。又共同正
    犯張恭銘所有、供其等犯本件竊盜所用之螺絲起子一支，既
    未據扣案，並遭張恭銘於竊盜後，隨手丟棄在路旁，此經被
    告陳明在卷（本院卷第十二頁），復查無其他積極證據足以
    證明現尚存在，且非屬違禁物，為避免日後執行之困難，爰
    不予宣告沒收，併此敘明。
據上論斷，應依刑事訴訟法第二百九十九條第一項前段，刑法第
二十八條、第三百二十一條第一項第三款、第四十一條第一項前
段，刑法施行法第一條之一第一項、第二項前段，中華民國九十
六年罪犯減刑條例第二條第一項第三款、第七條、第九條，判決
如主文。
本案經檢察官陳茂亭到庭執行職務。
中　　華　　民　　國　　96　　年　　7 　　月　　26　　日
  　              刑事第六庭    法  官  鄭舜元
以上正本證明與原本無異。
如不服本判決應於收受本判決後10日內向本院提出上訴書狀，其
未敘述上訴理由者，並得於提起上訴後10日內向本院補提理由書
狀（均須按他造當事人之人數附繕本）「切勿逕送上級法院」。
告訴人或被害人對於判決如有不服具備理由請求檢察官上訴者，
其上訴期間之計算係以檢察官收受判決正本之日期為準。
中　　華　　民　　國　　96　　年　　7 　　月　　30　　日
                                書記官  呂雅惠
附錄：論罪科刑法條
中華民國刑法第321條
犯竊盜罪而有左列情形之一者，處 6 月以上、 5 年以下有期徒
刑：
一  於夜間侵入住宅或有人居住之建築物、船艦或隱匿其內而犯
　　之者。
二  毀越門扇、牆垣或其他安全設備而犯之者。
三  攜帶兇器而犯之者。
四  結夥三人以上而犯之者。
五  乘火災、水災或其他災害之際而犯之者。
六  在車站或埠頭而犯之者。
前項之未遂犯罰之。
